【裁判字號】    90,上訴,1758
【裁判日期】    901212
【裁判案由】    妨害兵役
【裁判全文】
臺灣高等法院高雄分院刑事判決          九十年度上訴字第一七五八號
    上  訴  人
    即  被  告  甲○○
    選任辯護人  黃金龍
右上訴人因妨害兵役案件，不服臺灣高雄地方法院九十年度訴緝字第一０四號中華民
國九十年十月十一日第一審判決（起訴案號：臺灣高雄地方法院檢察署九十年度偵字
第七七０八號），提起上訴，本院判決如左：
      主      文
上訴駁回。
      事      實
一、甲○○係民國七十年六月二十二日生，為役齡男子，竟意圖避免常備兵現役之徵
    集，於八十九年八月間因故負氣離家，即未再與家人聯絡。九十年二月十六日，
    甲○○之父親即其召集通報人林秀朗在高雄市○○區○○路三五六巷五二號六樓
    之二住處，收受由高雄市政府指定甲○○應於九十年三月六日前往高雄火車站鐵
    路餐廳東側廣場報到之常備兵徵集令，因甲○○可歸責於自己之因素遲未返家，
    無故逾入營期限五日致未能辦理徵集。
二、案經高雄市政府函送臺灣高雄地方法院檢察署檢察官偵查起訴。
      理      由
一、訊據上訴人即被告甲○○對於在上揭時地因負氣離家，且未再與家裡聯絡，致無
    故逾入營期限五日之事實，坦承不諱，並有高雄市政府九十年四月十八日高市府
    兵二字第一四０八八號函所檢附高雄市楠梓區妨害兵役案件調查表、陸軍常備兵
    徵集令、役男交接名冊、兵籍表附卷可資佐證。被告於本案審理中雖另辯稱其無
    避免常備兵徵集之意圖云云，惟中華民國男子，依法皆有服兵役之義務，且年滿
    十八歲時起役，此為兵役法所規定，並為一般人所皆知，被告自不得諉為不知，
    且被告亦自承已辦理過身家調查，足見其亦已明知即將徵集為常備兵，乃猶離家
    出走，未與家人聯絡，致逾入營期限五日，顯有避免常備兵徵集之意圖。又被告
    已接受身家調查，徵兵檢查，且其常備兵之徵集令，經其召集通報人收受後即已
    合法送達，亦非屬意圖避免徵兵處理之階段，而達於意圖避免常備兵徵集之情形
    。綜上所述，被告所辯顯係卸責之詞，不足採信，犯行堪以認定。至被告聲請傳
    訊證人林秀朗、潘雅玲、藍源等三人擬證明被告並無避免兵役之意圖一節，因被
    告罪證已很明確，詳如前述，自無再行傳訊之必要，併予明。
二、核被告所為，係犯妨害兵役治罪條例第四條第五款之罪。原審因依妨害兵役治罪
    條例第四條第五款，第二十六條，刑法第十一條前段、第三十七條第二項之規定
    ，並審酌被告係因負氣離家，未能及時得知徵集入營，犯罪後態度良好等一切情
    狀，量處有期徒刑七月。又被告所犯妨害兵役治罪條例之罪，受六月以上有期徒
    刑之宣告，爰依同條例第二十六條規定併予宣告褫奪公權一年。認事用法，核無
    不合，量刑亦屬妥適，被告上訴意旨，以原審量刑過重，指摘原判決不當，為無
    理由，應予駁回。
據上論斷，應依刑事訴訟法第三百六十八條，判決如主文。
本案經檢察官邱榮藏到庭執行職務。
中    華    民    國      九十      年      十二      月      十二      日
                              臺灣高等法院高雄分院刑事第九庭
                                  審判長法官  張明松
                                        法官  江泰章
                                        法官  任森銓
右正本證明與原本無異。
如不服本判決，應於判決送達後十日內向本院提出上訴狀，其未述理由者並應於提
出上訴狀後十日內向本院補提理由書（應附繕本)。
書記官  施耀程
中    華    民    國      九十      年      十二      月       十三     日
附錄：本判決論罪科刑法條：
妨害兵役治罪條例第四條第五款：
意圖避免預備軍官、預備士官或常備兵、補充兵現役之徵集，而有左列行為之一者，
處六月以上、五年以下有期徒刑：
五、應受徵集，無故逾入營期限五日者。
                                                                        ｋ


司法院資訊處製作；財團法人民間司法改革基金會備份。
